【裁判字號】    89,上易,3559
【裁判日期】    891205
【裁判案由】    竊盜
【裁判全文】
臺灣高等法院刑事判決                          八十九年度上易字第三五五九號
    上  訴  人  臺灣臺北地方法院檢察署檢察官
    被      告  乙○○
    選任辯護人  沈濟民
右上訴人因被告竊盜案件，不服臺灣臺北地方法院八十九年度易字第八四０號，中華
民國八十九年八月二十五日第一審判決（聲請簡易判決處刑案號：臺灣臺北地方法院
檢察署八十八年度偵字第二三七四０號），提起上訴，本院判決如左：
    主  文
原判決撤銷。
乙○○竊盜，未遂，處拘役伍拾日。
    事  實
一、乙○○於民國八十八年四月二十日下午二、三時許，在臺北市○○區○○街六十
    六巷十一號之四樓公寓內，適見一不詳男子自該公寓三樓甲○○住處（門牌號碼
    為臺北市○○街六十六項十一號三樓）離開，而該屋大門敞開，屋內無人（甲○
    ○住處於當日遭不詳之人毀壞門鎖，侵入屋內竊取手錶、戒指、硬幣，信用卡、
    太平洋百貨簽帳卡、禮券、美金等財物），乙○○認有機可乘，竟萌為自己不法
    所有之意圖，欲圖行竊而侵入屋內進入臥室開啟抽屜搜尋財物（侵入住宅部分未
    經告訴），惟尚未得手旋又因己意而中止離去；嗣因警方在甲○○女兒吳宇柔臥
    室化妝台抽屜採集得乙○○遺留之指紋二枚，經鑑定後而循線查獲。
二、案經臺北市政府警察局信義分局移送臺灣臺北地方法院檢察署檢察官聲請以簡易
    判決判刑，經臺灣臺北地方法院適用通常程序審判。
    理  由
一、訊據被告乙○○對於前揭時間曾進入甲○○住處並留下指紋等事實固坦承不諱，
    惟否認有竊盜犯行，辯稱係因好奇而進入察看，見到屋內凌亂且無人在內隨即離
    開，可能有碰到家具，但並未行竊等語。惟查前揭事實業據被告於警局初訊時自
    白不諱（偵查卷第三頁反面、第四頁），且甲○○住處曾於該日失竊，而警方在
    甲○○女兒吳宇柔臥室化妝台右小抽屜及右小抽屜表面採集之指紋二枚經送鑑定
    結果，發現與被告役男指紋卡之右拇指、及左拇指指紋相符，已據被害人甲○○
    供明，並有內政部警政署刑事警察局八十八年五月七日局紋字第四七四號指紋鑑
    定書（偵查卷第八至十六頁）在卷可稽，而被告既已在抽屜均留下指紋，顯見確
    已開啟抽屜搜尋財物，足徵其自白與事實相符，其事後辯稱並未行竊云云無非畏
    罪卸飾之詞，不足採信，本案事證明確，被告之犯行應堪認定。
二、公訴意旨雖以：被告意圖為自己不法之所有，於前開時地，毀壞大門門鎖（毀損
    部分未據告訴），進入甲○○住處屋內竊取手錶一支、戒指二只、銅板新台幣（
    下同）八千五百元，信用卡一張、太平洋百貨簽帳卡一張、禮券一千元、美金二
    十元等財物，得手後即逃離現場等情，因認被告涉犯刑法第三百二十條第一項罪
    嫌，惟查：
（一）犯罪事實應依證據認定，無證據不得推定其犯罪事實，刑事訴訟法第一百五十
      四條定有明文。又認定犯罪事實所憑之證據，雖不以直接證據為限，間接證據
      亦包括在內，然而無論直接證據或間接證據，其為訴訟上之證明，須於通常一
      般之人均不致有所懷疑，而得確信其為真實之程度者，始得據為有罪之認定，
      倘其證明尚未達到此一程度，而有合理之懷疑存在時，事實審法院在心證上無
      從為有罪之確信，自應為無罪之判決（參見最高法院七十六年度台上字第四九
      八六號判例意旨）。
（二）被告始終堅決否認有毀損門鎖進入該處竊取手錶等物品之犯行，辯稱其見一不
      詳男子跑離該處，大門敞開，因好奇而進入察看，見到屋內凌亂且無人在內隨
      即離開，可能有碰到家具，並未行竊等語。查被害人甲○○住處確曾於當日失
      竊，警方亦在吳宇柔房間化妝台抽屜採得被告之指紋，該指紋固然足以證明被
      告曾至失竊現場並開啟化妝台之抽屜之事實，惟查案發當時，警方前往被害人
      住處採集指紋係由外而內，送鑑定指紋係於被害人之女兒吳宇柔房間內採集，
      其他地方有不明之指紋，可能是被害人或其家屬的指紋，另現場並無採到手套
      痕跡，至於送鑑定指紋四張，均係由不同地方採集的，每張指紋均不只一枚等
      情，業據證人即承辦警員饒昌明於原審中證述屬實，按竊案發生後員警採集指
      紋程序係由外而內逐一就現場遭破壞處採集，若被告有撬開、毀壞門扇後，進
      而入屋內翻箱倒櫃行竊之犯行，衡情似無僅在吳宇柔房內留下指紋，而其他各
      處均未留下指紋之可能。
（三）吳宇柔所有亞洲信託投資股份有限公司（下稱亞洲投資公司）卡號00000
      0000000000之信用卡及上海商業儲蓄銀行卡號000000000
      0000000號之信用卡，於案發當日亦均失竊並於同日遭人盜刷，經原審
      向亞洲投資公司及上海商業儲蓄銀行調取吳宇柔信用卡遭盜刷之簽帳單資料，
      依上開銀行所附吳宇柔遭冒刷之簽帳單顧客簽名欄內之英文名字記載，經當庭
      諭令被告書寫多次比對結果，不論從書法運筆之流暢性程度抑或字跡特徵均有
      顯著之差異存在，足徵該等失竊之信用卡並非由被告冒名持用盜刷消費，則該
      等信用卡是否果為被告所竊，即不能無疑；又警方並未能自被告處查獲任何失
      竊之贓物、或足以毀損門鎖之行竊工具等物證，而被告所供述之情節又非絕無
      可能，此外又查無其他足以證明被告有上開犯行，自難僅憑被告進入該屋開啟
      吳宇柔房間小抽屜留下指紋乙節，即遽行推定被告必定有毀損門鎖且取該等物
      品之犯罪事實。
    綜上所述，本案尚屬無法證明被告有如公訴意旨所指之上開犯行。
三、核被告所為，係犯刑法第三百二十條第三項、第一項之竊盜未遂罪，其已著手搜
    尋竊取財物，雖尚未得手即因己意而中止，仍屬未遂犯，並依刑法第二十七條規
    定減輕其刑。公訴人雖認被告係犯刑法第三百二十一條第一項第二款之罪，惟本
    件尚無法證明被告有毀壞門扇之加重竊盜犯行，已如前述，公訴意旨自有未洽，
    應依法變更起訴法條。原判決未就全案情節細心勾稽，遽予採信被告之辯解而為
    被告無罪之諭知，自嫌率斷，檢察官提起上訴執以指摘原判決不當，為有理由，
    應由本院將原判決撤銷，另為適法之判決；爰審酌被告尚無前科，偶遇被害人家
    中遭竊，不思報警協助處理，竟藉機侵入行竊，惟尚能中止犯行等一切情狀，量
    處如主文第二項所示之刑，以示儆懲。
據上論斷，應依刑事訴訟法第三百六十九條第一項前段、第三百六十四條、第二百九
十九條第一項前段、第三百條、刑法第三百二十條第三項、第一項、第二十七條、罰
金罰鍰提高標準條例第一條前段，判決如主文。
本案經檢察官吳國南到庭執行職務。
中      華      民      國    八十九    年     十二     月      五      日
                              臺灣高等法院刑事第二十三庭
                                  審判長法  官  劉 靜 嫻
                                        法  官  聶 齊 桓
                                        法  官  宋    祺
右正本證明與原本無異。
不得上訴
                                        書記官  郭 淑 卿
中      華      民      國    八十九    年      十二    月      六      日
附錄：本判決論罪科刑法條全文
刑法第三百二十條
意圖為自己或第三人不法之所有，而竊取他人之動產者，為竊盜罪，處五年以下有期
徒刑、拘役或五百元以下罰金。
意圖為自己或第三人不法利益，而竊佔他人之不動產者，依前項之規定處斷。
前二項之未遂犯罰之。


司法院資訊處製作；財團法人民間司法改革基金會備份。
